臺灣高雄地方法院民事裁定
110年度消債聲免字第76號
聲　請　人　黃莛崴00000000000000
　　　　　　　　　　000000000000000000000000000000000000
00000000000000000000000000000000000000000000000000
代　理　人　陳建宏律師
相　對　人　
即債權人　　台北富邦商業銀行股份有限公司
　　　　　　　　　　00000000000000000000000000000000000
法定代理人　程耀輝　00000000
　　　　　　　　　　000000000000000000000000
　　　　　　　　　　000000000000000000000000000000000000
相　對　人　
即債權人　　凱基商業銀行股份有限公司
　　　　　　　　　　00000000000000000000000000000000000
0000000000000000000000000000000000000000000000000000000
法定代理人　魏寶生　00000000
　　　　　　　　　　000000000000000000000000
　　　　　　　　　　000000000000000000000000000000000000
相　對　人　
即債權人　　台新國際商業銀行股份有限公司
　　　　　　　　　　00000000000000000000000000000000000
000000000000000000000000000000000000000000000000000000
法定代理人　尚瑞強　00000000
　　　　　　　　　　000000000000000000000000
　　　　　　　　　　000000000000000000000000000000000000
相　對　人　
即債權人　　中國信託商業銀行股份有限公司
　　　　　　　　　　000000000000000000000000000000000000
0000000000000000000000000000000000000000000000000000000
法定代理人　利明献　00000000
　　　　　　　　　　000000000000000000000000
　　　　　　　　　　00000000000000000000000000000000000
相　對　人　
即債權人　　新加坡商艾星國際有限公司台灣分公司
　　　　　　　　　　00000000000000000000000000000000000
法定代理人　曾慧雯　00000000
　　　　　　　　　　000000000000000000000000
　　　　　　　　　　000000000000000000000000000000000000
上列聲請人即債務人因消費者債務清理事件聲請免責，本院裁定
如下：
    主  文
聲請人即債務人黃莛崴(原名：黃裕銘)應予免責。
    理  由
一、聲請意旨略以：聲請人前因消費者債務清理條例案件，經本
    院以109年度消債職聲免字第58號裁定聲請人依消債條例第1
    33條規定不予免責確定。依該裁定所認，聲請人於聲請清算
    前2年可處分所得數額為新臺幣（下同）761520元，扣除個
    人生活支出費用總額310584元，餘額為450936元。嗣聲請人
    努力繼續自行清償債權人合計409468元，加計清算程序中清
    償之41519元，合計還款達450987元，已逾前開餘額，且各
    債權人均已受償其應受分配額，依消債條例第141條規定，
    請求裁定免責等語。
二、按債務人因消債條例第133條之情形，受不免責之裁定確定
    後，繼續清償達該條規定之數額，且各普通債權人受償額均
    達其應受分配額時，得聲請法院裁定免責。
三、本院之判斷
(一)查聲請人前於民國106年9月22日提出債權人清冊，向本院聲
    請調解債務清償方案，經該院106年度司消債調字第434號受
    理在案，嗣經該院司法事務官於106年10月16日諭知調解不
    成立，聲請人當場表示聲請更生程序，經本院以106年度消
    債更字第401號裁定准自107年3月26日起開始更生程序，因
    聲請人未依限提出更生方案，轉清算程序，經本院以107年
    度消債清字第235號裁定自108年2月12日下午4時起開始清算
    程序，復經本院以108年度司執消債清字第34號裁定清算程
    序終結確定，普通債權人受分配總額合計為41519元，而經
    本院於109年7月1日以109年度消債職聲免字第58號裁定不免
    責確定等情，經本院依職權調取前開案卷核閱屬實，此部分
    事實，應堪以認定。
(二)本院前開裁定（109年度消債職聲免字第58號）認聲請人構
    成消債條例第133條事由而裁定不免責，並指明聲請人於聲
    請清算前2年間可處分所得總額扣除個人生活支出費用總額
    後之餘額為450936元，普通債權人於清算程序中受分配4151
    9元等情，有前開裁定、債權表在卷可參。又本院裁定不免
    責後，聲請人還款數額，亦有郵政匯票影本、陳報狀附卷可
    參。基上，本院依前開證據資料，核算各債權人受償債權數
    額如附表所示，堪認聲請人清償之數額已達消債條例第141
    條第1項所定數額，自應予以免責。
四、據上論結，聲請人之聲請為有理由，依消債條例第133條、
    第141條第1項，爰裁定如主文。
中　　華　　民　　國　　111 　年　　2 　　月　　7   　日
                  民事庭　法  官　賴寶合
以上正本係照原本作成。
如不服本裁定，應於送達後10日內，向本院提出抗告狀並繳納抗
告費新台幣1,000元。
中　　華　　民　　國　　111 　年　　2 　　月　　7   　日
                          書記官  胡美儀